臺灣臺中地方法院民事裁定
111年度聲字第154號
聲  請  人  楊清池  
相  對  人  許秀寬  
上列當事人間聲請停止執行事件，本院裁定如下：
    主  文
聲請人供擔保新臺幣108萬2,500元後，本院111年度司執字第480
00號執行事件強制執行程序，於本院111年度訴字第1599號債務
人異議之訴事件判決確定、和解或撤回起訴前應暫予停止。
    理  由
一、有回復原狀之聲請，或提起再審或異議之訴，或對於和解為
    繼續審判之請求，或提起宣告調解無效之訴、撤銷調解之訴
    ，或對於許可強制執行之裁定提起抗告時，法院因必要情形
    或依聲請定相當並確實之擔保，得為停止強制執行之裁定，
    強制執行法第18條第2項定有明文。又按法院依強制執行法
    第18條第2項裁定准許停止強制執行所定之擔保金，係備供
    債權人因停止執行所受損害之賠償，其數額應依標的物停止
    執行後，債權人未能即時受償或利用該標的物所受之損害額
    ，或其因另供擔保強制執行所受之損害額定之（最高法院87
    年度台抗字第529號民事裁定意旨參照）。
二、本件聲請人以其已向本院提起債務人異議之訴為由，聲請停
    止本院11年度司執字第48000號強制執行事件（下稱系爭執
    行事件）。經查，系爭執行事件，相對人對聲請人之強制執
    行程序現尚未終結，而聲請人已對相對人提起債務人異議之
    訴，現由本院以111年度訴字第1599號審理中等情，業經本
    院依職權調取上開執行卷宗及民事卷宗查閱屬實，故認聲請
    人所為停止執行之聲請，於法尚無不合。又揆諸前揭最高法
    院見解所示，本院酌定擔保金額時，應僅斟酌相對人未能及
    時受償所受之損害額定之，爰審酌相對人聲請強制執行之債
    權額為新臺幣（下同）500萬元，如停止執行未能即時受償
    預計所受之損害額，應為該數額按週年利率百分之5計算之
    法定遲延利息。參以本院111年度訴字第1599號民事事件之
    訴訟標的金額為500萬元，訴訟標的價額逾150萬元，應依通
    常訴訟程序審理，且屬得上訴第三審法院之事件，參照司法
    院頒「各級法院辦案期限實施要點」規定，民事通常程序第
    一審審判案件辦案期限為1年4個月，民事第二審審判案件辦
    案期限為2年，民事第三審審判案件辦案期限為1年，故相對
    人因停止執行可能遭受之損害應為108萬2,500元（計算式：
    0000000×0.05×4.33＝108萬2,500元），爰酌定聲請人應供擔
    保金額為108萬2,500元。
三、依強制執行法第18條第2項，裁定如主文。
中　　華　　民　　國　　111 　年　　6 　　月　　8 　　日
                  民事第一庭      法  官  王詩銘
以上正本係照原本作成。
如不服本裁定，應於裁定送達後10日內向本院提出抗告狀，並繳
納抗告費新臺幣1,000元。
中　　華　　民　　國　　111 　年　　6 　　月　　8 　　日
                                  書記官  林玟君